【裁判字號】    92,交抗,120
【裁判日期】    920619
【裁判案由】    聲明異議
【裁判全文】
臺灣高等法院臺南分院刑事裁定               九十二年度交抗字第一二號   Ｃ
      抗  告  人
      即受處分人  甲  ○  ○
右列抗告人因違反交通管理處罰條例案件，不服臺灣臺南地方法院中華民國九十二年
五月九日裁定（九十二年度交聲字第一九號）提起抗告，本院裁定如左：
      主      文
原裁定撤銷，發回臺灣臺南地方法院。
      理      由
一、抗告意旨略以：查本件車禍時，抗告人行經無號誌之交叉路口時，確定無對方來
    車時，依道路交通安全規則第一○二條第一項第六款但書之規定：「但直行車尚
    未進入交岔路口，而轉彎車已達中心處開始轉彎，執行車應讓轉彎車先行」之規
    定行駛，原審未依現場圖作出正確之裁定，而僅依道路交通安全規則第一○二條
    第一項第六款之前段規定：「轉彎車應讓直行車先行」為裁定，而未審及同法條
    但書之規定，其裁定引用違規法條與現場事實不符，爰依法提起抗告等語。
二、按汽車駕駛人轉彎時，轉彎車不讓直行車先行，或直行車尚未進入交岔路口，而
    轉彎車己達中心處開始轉彎，直行車不讓轉彎車先行者，處二百元以上六百元以
    下罰鍰，道路交通管理處罰條例第四十八條第六款定有明文。
三、經查，本件抗告人即受處分人甲○○於民國九十一年十一月一日十八時二十五分
    許，駕駛車號ＴＺ─３４８９號自小客車，沿和緯路由東向西行駛，至台南市○
    ○路與文賢二街之無號誌交岔路口，正左轉南向往文賢二路時，與騎駛車號ＴＶ
    Ｄ─９３３號輕型機車之林淑琴，沿和緯路由西向東行駛至前開交岔路口時，與
    正作左轉之抗告人發生車禍，致其左足楔狀骨骨折、機車左前飾板破損等事實，
    有道路交通事故調查報告表、台南市警察局第五分局以九十二年一月二十七日南
    市警五刑字第０九二０００一六六二號函檢送之當事人警訊筆錄載明，道路交通
    事故現場蒐證照片影本十四幀在卷足憑。又依雙方於警訊中所陳及前開調查報告
    表所載，雙方係屬對向行進，林淑琴之行車方向為直行車，甲○○之行車方向則
    為左轉彎車，依首開說明，抗告人甲○○行經前開無號誌之交岔路口時，其為轉
    彎車固應暫停讓林淑琴之直行車先行，惟抗告人辯稱其係等到『所有快車道均無
    車輛行駛時，才開始左轉』，有違反道路交通管理事件陳述單一紙及抗告人所提
    之異議狀在卷足憑，又抗告人於警訊中亦陳稱「我看到對方時她已在和緯路慢車
    道騎向快車道‧‧‧」等語（詳原審卷第十九頁反面），則是時在慢車道上之林
    淑琴，何以忽然進入快車道？又是否已進入交岔路口？又抗告人當時是否確已達
    中心處開始左轉？均與本件認定何人應讓何人先行有關，仍有詳查之必要，原審
    未予深究，逕認聲明異議無理由而予以裁定駁回，尚有可議。受處分人抗告意旨
    執此指摘原裁定不當，為有理由，應由本院將原裁定予以撤銷，茲為期調查之翔
    實並維護受處分人之利益，爰將本件發回原審法院更為適法之裁定。
四、據上論斷，應依刑事訴訟法第四百十三條前段，道路交通案件處理辦法第二十六
    條，裁定如主文。
中    華    民    國      九十二      年      六      月      十九      日
                                  臺灣高等法院臺南分院刑事第三庭
                                      審判長法官  陳    義    仲
                                            法官  楊    子    莊
                                            法官  宋    明    蒼
右正本證明與原本無異。
不得再抗告。
                                      法院書記官  余    素    美
中    華    民    國      九十二      年      六      月      十九      日


司法院資訊處製作；財團法人民間司法改革基金會備份。
